# 长期股权投资及可供出售金融资产

提问人：树梢新月弯弯 时间：2016-07-01 17:54:50
长期股权投资新成立无业务发生，是不是可以不用纳入合并范围 可供出售金融资产持股比例20%，一定要采用权益法核算吗，可以不计算投资收益采用成本法合算么

回答人：chenyiwei
1 、判断是否纳入合并报表范围的条件是“控制三要素”，有无业务发生不是考虑因素。 2 、应根据实际情况判断是否具有重大影响。